---
title: "Einfluss verschiedener Parameter auf die Genauigkeit der Temperaturvorhersage in den USA"
author: "Thorben Sieber, Lars Ehrlich"
output:
  html_document:
    toc: true
    toc_depth: 3
    number_sections: true
    toc_float: true
    code_folding: hide
    theme: flatly
    highlight: tango
    code_download: true
    df_print: paged
date: "`r Sys.Date()`"
---

```{r setup, include=FALSE}
knitr::opts_chunk$set(echo = TRUE,
                      warning = FALSE,
                      message = FALSE)
options(scipen = 15)



# Daten einlesen
library(tidyverse)
weather_forecasts <- read_csv("https://raw.githubusercontent.com/speegled/weather_forecasts/main/data/email_data_expanded.csv")
#weather_forecasts <- read_csv("weather_forecasts.csv")

write.csv(weather_forecasts, 'weather_forecasts.csv')
cities <- read_csv("https://raw.githubusercontent.com/speegled/weather_forecasts/main/data/cities.csv")
write_csv(cities, 'cities.csv')
cities <- read.csv("cities.csv")
# Translate outlooks from https://www.nws.noaa.gov/directives/sym/pd01005004curr.pdf

some_translations <- c(
  BLGSNO = "Blowing Snow",
  BLZZRD = "Blizzard",
  DRZL = "Drizzle",
  FLRRYS = "Snow Flurries",
  FZDRZL = "Freezing Drizzle",
  FZRAIN = "Freezing Rain",
  MOCLDY = "Mostly Cloudy",
  PTCLDY = "Partly Cloudy",
  RNSNOW = "Rain and Snow",
  SHWRS = "Rain Showers",
  SNOSHW = "Snow Showers" ,
  TSTRMS = "Thunderstorms",
  VRYHOT = "Very Hot",
  VRYCLD = "Very Cold" 
)

# The ones that aren't in that list are the same as their code.

outlook_meanings <- weather_forecasts |> 
  distinct(forecast_outlook) |> 
  dplyr::filter(!is.na(forecast_outlook)) |> 
  dplyr::mutate(
    meaning = dplyr::if_else(
      forecast_outlook %in% names(some_translations),
      some_translations[forecast_outlook],
      stringr::str_to_title(forecast_outlook)
    )
  )

# 1. Mean Absolute Error (MAE) pro Stadt berechnen
mae_by_city <- weather_forecasts %>% filter(forecast_hours_before == 12) %>% drop_na(observed_temp, forecast_temp) %>%
  group_by(city) %>%
  summarise(mean_absolute_error = mean(abs(observed_temp - forecast_temp), na.rm = TRUE))

# 2. MAE-Daten mit Städte-Daten zusammenführen (Join über city)
city_mae <- mae_by_city %>%
  left_join(cities, by = "city")
```

# Einleitung
Die Genauigkeit von Temperaturvorhersagen kann durch eine Vielzahl unterschiedlicher Faktoren beeinflusst werden, die sowohl vom Messort als auch von den jeweiligen Wetterbedingungen abhängen. In dieser Analyse werden Parameter wie beispielsweise die Höhenlage des Ortes, die aktuelle Wetterlage sowie weitere Einflussgrößen einzeln betrachtet und miteinander verglichen. Ziel der Untersuchung ist es, zu analysieren, welche dieser Parameter den größten Einfluss auf die Temperaturvorhersagegenauigkeit haben und ob sich statistische Zusammenhänge für die einzelnen Einflussfaktoren ableiten lassen. In der Realität ist das Wetter und die Temperatur sehr komplex und kann nur durch ein Zusammenspiel von vielen Faktoren vorhergesagt werden. Aufgrund der vorliegenden Daten und des Arbeitsumfangs beschränkt sich diese Analyse allerdings auf die gesonderte Betrachtung einzelner Einflussgrößen, es wird nicht auf mögliche Zusammenspiele verschiedener Faktoren eingegangen.

# Überblick zur Datenlage
```{r}
weather_forecasts
```
Der ausgewählte Datensatz dient als Grundlage zur Analyse der regionalen Genauigkeit von Wettervorhersagen in den USA. Die Daten wurden vom National Weather Service gesammelt und umfassen für den Zeitraum vom 30.01.2021 bis 01.06.2022 Wettervorhersagen für 160 Städte sowie grundlegende Informationen zu diesen Städten, beispielsweise die Entfernung zur Küste sowie die Höhe der Stadt. 

Für jeden Tag innerhalb dieses Zeitraums gibt es pro Stadt jeweils 12-, 24- und 36-Stunden-Wettervorhersagen, einschließlich der vorhergesagten Minimal- und Maximaltemperatur, der tatsächlich gemessenen Minimal- und Maximaltemperatur, die gemessene Menge des Niederschlags des jeweiligen Tages und die vorhergesagte Art des Wetters. 
Da die 24- und 36-Stunden-Vorhersagen viele Datenlücken aufweisen, werden in dieser Analyse größtenteils die 12-Stunden-Vorhersagen betrachtet. 

Die Kürzel für die vorhergesagte Wetterlage können aus der folgenden Tabelle entnommen werden.

```{r}
outlook_meanings
```


## Positionen der betrachteten Städte
Durch die flächendeckende Verteilung der 160 Städte über die gesamte USA entsteht ein umfassender und repräsentativer Datensatz.

```{r Cities, echo=FALSE, warning=FALSE, error=FALSE}
library(here)
library(sf)
library(ggplot2)

##### Plot cities of Interest  ####
library(rnaturalearth)
library(sf)

my_sf <- st_as_sf(cities, coords = c('lon', 'lat'))

my_sf <- st_set_crs(my_sf, value = 4326)

usa <- ne_countries(
  scale = "medium",
  returnclass = "sf"
)

# Filter the United States
usa <- usa[usa$name == "United States of America", ]

# Coordinates as sf points

ggplot() +
  geom_sf(data = usa, fill = "antiquewhite", color = "black") +
  geom_sf(data = my_sf, color = "red", size = 1) +
  coord_sf(
    xlim = c(-180, -60),   # longitude limits
    ylim = c(25, 80)       # latitude limits
  ) + 
  theme_minimal()
```


# Allgemeine Betrachtung der Genauigkeit der Temperaturvorhersage
In diesem Kapitel wird die Abweichung der Temperaturvorhersage zu den gemessenen Temperaturen noch unabhängig einzelner Parameter der Messorte oder der Wetterlage betrachtet, um einen Überblick zu schaffen und einen ersten Eindruck des Vorhersagefehlers zu vermitteln.

## Absolute Mean Error

```{r Predicted Temperatures}

# Durchschnittliche Abweichung vom Optimum y=x berechnen
avg_dev_high <- weather_forecasts %>% 
  filter(forecast_hours_before == 12, high_or_low=="high") %>% 
  summarise(mean_dev = mean(abs(forecast_temp - observed_temp), na.rm = TRUE)) %>% 
  pull(mean_dev)

avg_dev_low <- weather_forecasts %>% 
  filter(forecast_hours_before == 12, high_or_low=="low") %>% 
  summarise(mean_dev = mean(abs(forecast_temp - observed_temp), na.rm = TRUE)) %>% 
  pull(mean_dev)

# Minimum Temperatures
weather_forecasts %>% filter(forecast_hours_before == 12, high_or_low=="low") %>% ggplot() + 
  geom_point(aes(x=observed_temp, y=forecast_temp)) + 
  # Optimum-Gerade
  geom_abline(intercept = 0, slope = 1, color = "red") +
  labs(
    title = "Minimum Temperatures",
    x = "observed temperature (°F)",
    y = "forecast temperature (°F)"
  ) +
  theme_bw()

# Maximum Temperatures
weather_forecasts %>% filter(forecast_hours_before == 12, high_or_low=="high") %>% ggplot() + 
  geom_point(aes(x=observed_temp, y=forecast_temp)) + 
  # Optimum-Gerade
  geom_abline(intercept = 0, slope = 1, color = "red") +
  labs(
    title = "Maximum Temperatures",
    x = "observed temperature (°F)",
    y = "forecast temperature (°F)"
  ) +
  theme_bw()



```

Die Abbildungen zeigen den Vergleich der vorhergesagten Minimal- bzw. Maximaltemperaturen der 12-Stunden-Vorhersage und der tatsächlich gemessenen Temperaturen für alle Städte über den gesamten Messzeitraum. Im Optimalfall bzw. bei perfekten Vorhersagen würden sich alle Datenpunkte auf der roten Geraden befinden, auf der die vorhergesagte Temperatur der gemessenen entspricht. Da keine Vorhersage der Temperatur vollkommen zutreffend ist, ist bei den meisten Eckpunkten eine Abweichung vom Optimum erkennbar. Die absolute Differenz zwischen vorhergesagter und gemessener Temperatur wird als "absolute mean error" (AME) bezeichnet. Der durschnittliche AME der Höchsttemperaturen beträgt ca. 1,94°F, der AME der Minimaltemperaturen liegt bei ca. 2,29°F.


## AME in Abhängigkeit des Vorhersagezeitpunkts

Wie erwartet sinkt die Differenz zwischen Vorhergesagter Temperatur und gemessener Temperatur, je später die Voraussagen getroffen werden.
```{r error distribution}
weather_forecasts %>% filter(high_or_low=="high") %>% 
  ggplot(aes(x=observed_temp - forecast_temp, color=as.character(forecast_hours_before))) +
  geom_density(adjust=3)+
  labs(
    title = "Distribution of maximum temperature prediction error averaged over all cities",
    x = "absolute mean error (°F)",
    y = "density",
    color = "forecast hours before"
  ) +
  xlim(-10,10)+
  theme_bw()
```

```{r error distribution low predictions}
weather_forecasts %>% filter(high_or_low=="low") %>% 
  ggplot(aes(x=observed_temp - forecast_temp, color=as.character(forecast_hours_before))) +
  geom_density(adjust=3)+
  labs(
    title = "Distribution of minimum temperature prediction error averaged over all cities",
    x = "absolute mean error (°F)",
    y = "density",
    color = "forecast hours before"
  ) +
  xlim(-10,10)+
  theme_bw()
```

## AME in Abhängigkeit der Jahreszeiten

Die Balkendiagramme zeigen den mean absolute error der Vorhersage in Abhängigkeit der Jahreszeiten. Dabei ist bei beiden Varianten zu erkennen, dass der Vorhersagefehler im Sommer am geringsten ist, während er im Winter am höchsten ausfällt. Insgesamt deutet der Graph darauf hin, dass die Genauigkeit der Temperaturvorhersagen saisonabhängig ist und insbesondere in den Wintermonaten größere Abweichungen auftreten.

```{r}
mae_by_season_high <- weather_forecasts %>% filter(forecast_hours_before == 12, high_or_low=="high") %>%
  mutate(date = as.Date(date),                    
         season = case_when(                      
           month(date) %in% c(12, 1, 2)  ~ "Winter",
           month(date) %in% c(3, 4, 5)   ~ "Spring",
           month(date) %in% c(6, 7, 8)   ~ "Summer",
           month(date) %in% c(9, 10, 11) ~ "Fall",
           TRUE                          ~ NA_character_)
  ) %>%
  group_by(season) %>%
  summarize(mean_absolute_error = mean(abs(observed_temp - forecast_temp), na.rm = TRUE),
            .groups = "drop")

bars_high <- mae_by_season_high %>%
  ggplot(aes(x = season, y = mean_absolute_error)) +
  geom_col(fill = "steelblue") +
  labs(title = "MAE of maximum temperatures by season", x = "Season", y = "MAE (°F)") +
  theme_minimal()
bars_high

mae_by_season_low <- weather_forecasts %>% filter(forecast_hours_before == 12, high_or_low=="low") %>%
  mutate(date = as.Date(date),                    
         season = case_when(                      
           month(date) %in% c(12, 1, 2)  ~ "Winter",
           month(date) %in% c(3, 4, 5)   ~ "Spring",
           month(date) %in% c(6, 7, 8)   ~ "Summer",
           month(date) %in% c(9, 10, 11) ~ "Fall",
           TRUE                          ~ NA_character_)
  ) %>%
  group_by(season) %>%
  summarize(mean_absolute_error = mean(abs(observed_temp - forecast_temp), na.rm = TRUE),
            .groups = "drop")

bars_low <- mae_by_season_low %>%
  ggplot(aes(x = season, y = mean_absolute_error)) +
  geom_col(fill = "steelblue") +
  labs(title = "MAE of minimum temperatures by season", x = "Season", y = "MAE (°F)") +
  theme_minimal()
bars_low
```



# Temperaturvorhersagefehler in Abhängigkeit einzelner Parameter

Im folgenden werden nun einzelne Parameter betrachtet. Aufgrund lückenhafter Daten werden nur die 12-Stunden-Vorhersagen betrachtet und dabei sowohl die Maximal- als auch Minimaltemperaturen miteinbezogen. Zunächst werden noch keine Aussagen über statistische Relevanz getroffen.

## Höhenlage der Städte

```{r}
city_mae %>%
  ggplot(aes(x = elevation, y = mean_absolute_error)) +
  geom_point(alpha = 0.8) +
  geom_smooth(method = "lm", se = TRUE, color = "blue", fill = "lightblue") +
  labs(
    title = "City Elevation vs. Temperature Error",
    x = "Elevation (ft)",
    y = "Temperature Error (°F)"
  ) +
  theme_minimal()
```

Der Scatterplot zeigt den Zusammenhang zwischen der Höhenlage der Städte und dem AEM der Temperaturvorhersage. Die einzelnen Punkte repräsentieren Städte, wobei der Großteil bei niedrigen Höhenlagen anzufinden ist, während nur wenige Städte in größeren Höhen liegen. Die eingezeichnete blaue Regressionslinie weist auf einen leichten positiven Zusammenhang hin, mit zunehmender Höhe nimmt der Temperaturvorhersagefehler im Mittel zu. Das hellblaue Konfidenzband verdeutlicht die Unsicherheit dieser Schätzung aufgrund der abnehmenden Anzahl der Städte in höheren Gebieten.

## Distanz zur Küste der Städte
```{r}
city_mae %>%
  ggplot(aes(x = distance_to_coast, y = mean_absolute_error)) +
  geom_point(alpha = 0.8) +
  geom_smooth(method = "lm", se = TRUE, color = "blue", fill = "lightblue") +
  labs(title = "City Distance to Coast vs. Temperature Error", x = "Distance to Coast (miles)", y = "Temperature Error (°F)") +
  theme_minimal()
```

Die Distanz der Städte zur Küste hat im Vergleich zur Höhenlage der Städte weniger Einfluss auf die Vorhersagegenauigkeit der Temperatur. Zwar ist auch hier eine leichte positive Abhängigkeit zu erkennen, diese fällt jedoch weniger stark aus. Da viele der Großstädte in den USA in Küstennähe liegen, steigt die Unsicherheit mit steigender Distanz zur Küste.

## Durchschnittliche Niederschlagsmenge der Städte

```{r}
city_mae %>%
  ggplot(aes(x = avg_annual_precip, y = mean_absolute_error)) +
  geom_point(alpha = 0.8) +
  geom_smooth(method = "lm", se = TRUE, color = "blue", fill = "lightblue") +
  labs(title = "Precipitation vs Temperature Error", x = "Average annual precipitation (in)", y = "Temperature Error (°F)") +
  theme_minimal()
```

Der Plot zeigt einen negativen Zusammenhang zwischen dem durchschnittlichen jährlichen Niederschlag und dem Fehler der Temperaturvorhersage: Mit zunehmendem Niederschlag sinkt der Vorhersagefehler. Der Effekt ist ähnlich stark ausgeprägt im Vergleich zum Einfluss der Höhenlage, wie die fallende Regressionslinie zeigt. Ab einem Niederschlagswert von 70 inches nimmt die Unsicherheit allerdings stark zu.



## Durchschnittliche Windstärke der Städte
```{r}
city_mae %>%
  ggplot(aes(x = wind, y = mean_absolute_error)) +
  geom_point(alpha = 0.8) +
   geom_smooth(method = "lm", se = TRUE, color = "blue", fill = "lightblue") +
  labs(title = "City Wind Speed vs Temperature Error", x = "Wind Speed (mph)", y = "Temperature Error (°F)") +
  theme_minimal()
```

Die durchschnittliche Windstärke der Städte ist der erste Parameter der kaum einen Einfluss auf die Temperaturvorhersage zu haben scheint. Die Datenpunkte heben sich gegenseitig auf, sodass die Regressionsgerade kaum eine relevante Steigung aufweist.


# Einfluss der Wetterlage auf die Genauigkeit der Temperaturvorhersage

## Häufigkeit verschiedener Wetterlagen

Bei der Betrachtung des Einflusses der Wetterlage auf die Temperaturvorhersage müssen die absoluten Häufigkeiten der einzelnen Wetterlagen berücksichtigt werden. Obwohl einige Wetterlagen in den vorhandenen Daten unproportional häufig und andere kaum vorkommen, werden hier dennoch alle möglichen Wetterlagen betrachtet. Es muss aber betont werden, dass die Stichprobengröße bei einigen Wetterarbeiten nicht ausreicht, um sichere und genaue Aussagen treffen zu können.

```{r}
bars_outlook <- weather_forecasts %>% 
  group_by(forecast_outlook) %>% 
  count() %>% 
  drop_na() %>% 
  ggplot(aes(x = reorder(forecast_outlook, -n), y = n)) +
  geom_col(fill = "steelblue") +
  labs(
    title = "Number of forecasts by outlook category",
    x = "Forecast outlook",
    y = "Count"
  ) +
  theme_minimal() +
  theme(axis.text.x = element_text(angle = 45, hjust = 1))

bars_outlook
```

Im folgenden Scatterplot werden zur Verbesserung der Übersichtlichkeit nur diejenigen Wetterlagen mit über 3000 Einträgen betrachtet. Gut zu erkennen ist die Häufung von sonnigem Wetter bei höheren Temperaturen und im Gegensatz dazu die Varianten von Schnee um die niedrigen Temperaturen. Zumindest in dieser Darstellung ist keine eindeutige Abhängigkeit des Temperaturvorhersagefehlers zur Wetterlage zu sehen.

```{r Predicted Temperatures for forecasts}
weather_forecasts  %>% group_by(forecast_outlook) %>% drop_na() %>% add_count(forecast_outlook) %>% filter(n>3000)%>% ggplot() +
  geom_point(aes(x=forecast_temp, y=observed_temp,color=forecast_outlook ), alpha = 0.7) +
  # Optimum-Gerade
  geom_abline(intercept = 0, slope = 1, color = "red") +
  labs(
    title = "Temperature predictions",
    x = "observed temperature (°F)",
    y = "forecast temperature (°F)"
  ) +
  theme_bw()
```

Der nachfolgende Violin-Plot ist besser dazu geeignet, die möglichen Zusammenhänge des Vorhersagefehlers mit unterschiedlichen Wetterlagen genauer zu betrachten. Der durchschnittliche AME wird durch den schwarzen Punkt repräsentiert und die Wetterlagen wurden dementsprechend aufsteigend sortiert. So lässt sich der Einfluss des Wetters klar erkennen.

```{r Violin Plot}
weather_forecasts %>% 
  filter(forecast_hours_before == 12, high_or_low == "high") %>% 
  drop_na() %>% 
  ggplot(
    aes(x = reorder(forecast_outlook, forecast_temp - observed_temp,FUN = function(x) mean(abs(x), na.rm = TRUE)),y = forecast_temp - observed_temp)) + 
  geom_violin(fill = "steelblue", alpha = 0.7) + 
  
  # Mean Absolute Error als Punkt
  stat_summary(
    fun = function(x) mean(abs(x), na.rm = TRUE),
    geom = "point",
    size = 2.5,
    color = "black"
  ) +
  
  coord_cartesian(ylim = c(-10, 10)) +
  theme_bw() +
  theme(axis.text.x = element_text(angle = 45, hjust = 1)) +  labs(
    title = "Absolute mean error vs. weather",
    x = "weather forecast",
    y = "AME"
  ) 
  
```

# Abhängikeitsanalyse (Regressionsanalyse..)

Im folgenden wird überprüft, ob die Datenlage für eine statistische Relevanz für einzelnen Parameter ausreicht.

## Regressionsanalyse Wetterlage
```{r}
usable_data <- weather_forecasts  %>% group_by(forecast_outlook) %>% drop_na() %>% add_count(forecast_outlook) %>% filter(n>1000)

model_outlook <- lm(
  abs(forecast_temp - observed_temp) ~ forecast_outlook,
  data = usable_data
)

summary(model_outlook)
```

Aufgrund der hohen Anzahl an Daten ist der p-Wert sehr gering und kleiner 0,05. Somit ist der Zusammenhang zwischen der vorhergesagten Wetterlage und der Genauigkeit der Temperaturmessung statistisch relevant.

## Regressionsanalyse anderer Parameter
```{r}
model_elevation <- lm(mean_absolute_error ~ elevation, data = city_mae)
summary(model_elevation)

model_coast <- lm(mean_absolute_error ~ distance_to_coast, data = city_mae)
summary(model_coast)

model_precip <- lm(mean_absolute_error ~ avg_annual_precip, data = city_mae)
summary(model_precip)

model_wind <- lm(mean_absolute_error ~ wind, data = city_mae)
summary(model_wind)

```

Bei fast allen Parametern ergibt sich die statistische Relevanz. Lediglich die mittlere Windgeschwindigkeit der Städte hat keinen relevanten Einfluss auf die Temperaturvorhersage, mit einem p-Wert von 0.3967. Diese Ergebnisse decken sich mit den Beobachtungen aus den zuvor betrachteten Scatterplots, bei denen nur bei der Windgeschwindigkeit kein eindeutiger Einfluss festgestellt werden konnte. 


# Fazit
Ziel dieser Analyse war es, zu untersuchen, welche ausgewählten Parameter einen messbaren Einfluss auf die Genauigkeit von Temperaturvorhersagen in den USA haben und welche Faktoren dabei eine eher untergeordnete Rolle spielen.

Als stärkster Einflussfaktoren haben sich die Höhenlage, die Niederschlagsmenge und die tägliche Vorhersage der Wetterlage der Städte erwiesen. Sowohl die grafische Auswertung als auch die Regressionsanalyse zeigen einen signifikanten positiven (oder im Falle der Niederschlagsmenge negativen) Zusammenhang zwischen den Parametern und dem mittleren absoluten Vorhersagefehler.

Ein moderater Einfluss konnte für die Distanz zur Küste festgestellt werden. Städte, die weiter im Landesinneren liegen, weisen tendenziell etwas höhere Vorhersagefehler auf. Dieser Effekte ist jedoch etwas schwächer ausgeprägt als der Einfluss der Höhenlage oder der Wetterlage.

Den geringsten Einfluss auf die Genauigkeit der Temperaturvorhersage zeigt die durchschnittliche Windgeschwindigkeit der Städte. Sowohl visuell als auch statistisch konnte hierfür kein signifikanter Zusammenhang festgestellt werden, was darauf hindeutet, dass die Windstärke zumindest in dieser vereinfachten Betrachtung keinen relevanten Beitrag zur Erklärung des Vorhersagefehlers leistet.

Abschließend ist weiterhin zu betonen, dass eine isolierte Betrachtung einzelner Parameter nicht ausreicht, um die Temperaturvorhersage vollständig zu erfassen. Das Wetter ist ein hochkomplexes System, in dem viele Einflussgrößen gleichzeitig wirken und sich gegenseitig beeinflussen. Die hier vorgestellten Ergebnisse liefern Hinweise auf einzelne Zusammenhänge, ersetzen jedoch keine ganzheitliche Modellierung, die Wechselwirkungen zwischen mehreren Parametern berücksichtigt.

